【裁判字號】    92,上易,37
【裁判日期】    920514
【裁判案由】    竊盜
【裁判全文】
臺灣高等法院花蓮分院刑事判決          九十二年度上易字第三七號
    上   訴   人  臺灣臺東地方法院檢察署檢察官
    上訴人即被告  乙○○
右上訴人因被告竊盜案件，不服臺灣臺東地方法院九十一年度易字第八三號中華民國
九十一年十二月三十一日第一審判決（起訴案號：臺灣臺東地方法院檢察署九十一年
度偵字第五八八號），提起上訴，及臺灣臺中地方法院檢察署於上訴人提起上訴後移
    主  文
原判決撤銷。
乙○○連續竊盜，累犯，處有期徒刑壹年陸月；並於刑之執行前，令入勞動場所強制
工作參年。
    事  實
一、乙○○自民國五十八年間起，屢有竊盜、侵占、詐欺、偽造文書及偽造有價證券
    等犯行，均經法院判處徒刑確定在案，最近於八十三年間因竊盜案件，經臺灣南
    投地方法院判處有期徒刑一年四月，並諭知應於刑之執行前令入勞動場所強制工
    作三年確定，徒刑部分於八十八年七月十六日執行完畢；又於八十八年間再因竊
    盜案件，經臺灣高雄地方法院判處有期徒刑三月確定，於八十九年七月十日執行
    完畢；再於八十九年間因竊盜案件，經臺灣桃園地方法院判處有期徒刑九月確定
    ，於九十年十一月二十五日執行完畢，顯有犯罪習慣，猶不知悔悟，復基於意圖
    為自己不法所有之概括犯意，連續於如附表一所示之時間、地點，徒手竊取如附
    表一所示被害人戊○○等人之行動電話等財物，嗣經警方循線查獲。
二、案經臺東縣警察局臺東分局報請臺灣臺東地方法院檢察署檢察官偵查起訴，及臺
    灣臺中地方法院檢察署於上訴人提起上訴後移送併案審理。
    理  由
一、訊據上訴人即被告乙○○固坦承有於如附表一編號一、二及六至十二所示之時間
    、地點竊取如附表一所示除編號六之皮包、健保卡、現金新臺幣（下同）二萬一
    千元及編號七之諾基亞８２１０型行動電話外之被害人財物，惟矢口否認有於如
    附表一編號三、四、五所示之時間、地點行竊，並否認竊取如附表一編號六號所
    示之皮包、健保卡、現金二萬一千元及編號七所示之諾基亞８２１０型行動電話
    等犯行，辯稱：伊於如附表一編號六所示之時間、地點僅竊取ＯＴ７０１型手機
    ，沒有拿皮包及皮包內之健保卡與現金；於附表一編號七所示之時間、地點僅竊
    取國際牌手機，諾基亞之手機伊沒有偷；伊亦沒有於編號三、四、五所示之時間
    、地點竊取手機云云。經查：
  (一)被告曾於如附表一編號一、二及六至十二所示之時間、地點竊取如附表一所示除
    編號六之皮包、健保卡、現金二萬一千元及編號七之諾基亞８２１０型行動電話
    外之被害人財物等情，業經被告於警訊及本院審理時坦承不諱，核與被害人戊○○、丙○○、壬○○、卯○○、丁○○、丑○○、癸○○、己○○、庚○○等人
    指述情節相符（見警訊卷第三、四頁，原審卷第五十二、五十三頁，臺灣臺北地
    方法院檢察署九十一年度偵字第六六八六號影印卷第五頁，併案警訊卷第十四、
    十五、二十三至四十一頁），並有贓物認領保管單四紙、被害報告單十紙附卷可
    稽（見警訊卷第五頁，同上影印卷第八頁，併案警訊卷第五十八、六十二至六十
    九頁），被告該部分犯行堪以認定。
  (二)被告固辯稱伊於如附表一編號六所示之時間、地點僅竊取ＯＴ７０１型手機一支
    ，沒有拿皮包及皮包內之健保卡與現金，於編號七號所示之時間、地點僅竊取國
    際牌手機，諾基亞之手機伊沒有偷云云。惟查被害人壬○○係被竊走如附表一編
    號六所示之黑色皮包，內有健保卡乙張、ＯＴ７０１型行動電話乙支及現金二萬
    一千元等財物乙節，業據被害人壬○○於警訊時指述明確（見併案警訊卷第十四
    、十五頁）；而如附表一編號七所示被害人卯○○之行動電話二支係一起置放於
    病房內之桌上而同時遭竊等情，亦據被害人卯○○於警訊時證述無誤（見併案警
    訊卷第二十七、二十八頁），則被告既坦承於如附表一編號六、七所示之時間、
    地點曾竊取被害人壬○○、卯○○之行動電話，而當日被害人壬○○係將編號六
    所示之財物置於皮包內、且均同時被竊，被害人卯○○係同時置放二支行動電話
    於桌上，亦均同時被竊，衡諸常情，被告竊盜之時，豈會棄現金不取，而僅取走
    被害人壬○○皮包內之手機，又豈有僅竊取被害人卯○○其中一支行動電話而不
    同時將置放一起之另一支行動電話一併竊走之理，況被告均係為竊取他人之行動
    電話而進入病房，既已冒險進入，又豈會坐任有現金、行動電話而不拿，足認前
    開被害人壬○○之皮包含內置財物及被害人卯○○之諾基亞行動電話亦係被告所
    竊取無訛，被告前開所辯，顯係卸責之詞，不足採信。
  (三)被告另辯稱：伊未於如附表一編號三、四、五所示之時間、地點竊取手機，伊是
    遭警員恐嚇才承認犯行云云。然查警方於偵訊被告時，並未以脅迫手段逼被告承
    認犯案，被告之供述均在自由意識下所為，並對所犯案件以捺指印及簽名之方式
    確認等情，業據證人即負責偵訊之警員辛○○到庭證述綦詳（見本院九十二年四
    月九日訊問筆錄第二、三頁）；且參以被告當時係在監獄中接受警方偵訊，其身
    旁必有監獄管理員負責戒護，負責偵訊之警員實不可能在監獄管理員面前以脅迫
    手段逼被告承認犯行；況被告在原審法院對上開犯行始終坦承不諱，若其確遭警
    方脅迫，焉有不於承審法官面前否認犯罪之理？是被告所辯因遭警方脅迫始承認
    犯罪云云，難信屬實。被告對於如附表一編號三、四、五所示犯行，於警訊及原
    審法院審理時均在自由意識下坦承不諱乙節，既已如前述，且與被害人辰○○、
    許嘉銓、子○○等人指述情節相符（見併案警訊卷第六至十三頁），復有被害報
    告單三紙在卷足憑（見併案警訊卷第五十五至五十七頁），足見被告於本院審理
    時翻異前供否認犯行，顯為事後脫免罪責之詞，委無可採。本件事證已臻明確，
    被告犯行洵堪認定，應予依法論科。
二、核被告所為，係犯刑法第三百二十條第一項之竊盜罪。被告前後多次竊盜犯行，
    時間緊接，手法相同，且係觸犯犯罪構成要件相同之罪名，顯係基於概括犯意反
    覆為之，為連續犯，應依刑法第五十六條之規定論以一罪，並加重其刑。而被告
    所犯如附表一編號二至十二之犯行，公訴人起訴意旨雖未論及，惟與已起訴論罪
    科刑之竊盜罪部分有連續犯裁判上一罪關係，已如前述，並經臺灣臺中地方法院
    檢察署以九十一年度偵字第二○一七三號移請併案審理，應為起訴之效力所及，
    本院自得併予審理。又被告前於八十三年間因竊盜案件，經臺灣南投地方法院判
    處有期徒刑一年四月，並諭知應於刑之執行前令入勞動場所強制工作三年確定，
    徒刑部分於八十八年七月十六日執行完畢，又於八十八年間再因竊盜案件，經臺
    灣高雄地方法院判處有期徒刑三月確定，於八十九年七月十日執行完畢，再於八
    十九年間因竊盜案件，經臺灣桃園地方法院判處有期徒刑九月確定，於九十年十
    一月二十五日執行完畢等情，有臺灣高等法院被告全國前案紀錄表在卷可按，其
    於有期徒刑執行完畢後五年內，再犯本件有期徒刑以上之罪，為累犯，應依刑法
    第四十七條之規定，遞加重其刑。原審因依上開法律規定予以論罪科刑，固非無
    見，惟查如附表一編號十至十二所示之竊盜犯行部分，原審未及就該部分犯罪事
    實加以審理，尚有未洽。檢察官上訴以原審未及就如附表一編號十至十二所示之
    犯罪事實併予審酌，指摘原判決不當，非無理由；至被告上訴論旨仍否認其中部
    分犯行，指摘原判決不當，求予撤銷改判，雖無理由，然因原判決既有上開可議
    之處，即屬無可維持，自應由本院予以撤銷改判。爰審酌被告有多次竊盜、詐欺
    及偽造有價證券、偽造文書、侵占等前科（參卷附臺灣高等法院被告全國前案紀
    錄表），素行不良，並係於短期間內連續行竊價值頗高之行動電話等財物達十二
    次，又係在醫院內趁人之危行竊，惡性非輕，及其犯罪之動機、目的、手段尚屬
    平和，暨其犯後已坦承大部分犯行，且念其年事已高等一切情狀，量處如主文第
    二項所示之刑。又根據上開被告全國前案紀錄表所載，被告自五十八年間起，屢
    有竊盜、侵占、詐欺、偽造文書及偽造有價證券等犯行，均經法院判處徒刑確定
    在案，其一再受刑之宣告仍不知悔改而又再度犯案，且於二、三個月之短時間內
    行竊多達十二次，顯然有犯罪之習慣，若僅施以刑罰制裁，顯不足以徹底矯正其
    偏差人格，爰依竊盜犯贓物犯保安處分條例第三條之規定，諭知於刑之執行前，
    令入勞動場所強制工作三年，以資矯治。
三、至臺灣臺中地方法院檢察署以九十一年度偵字第二○一七三號移送併案審理部分
    ，認被告復基於同一概括犯意，另犯如附表二所示之竊盜犯行，無非係以被害人
    之指訴為其主要論據。惟訊之被告乙○○堅決否認有何如附表二所示之竊盜犯行
    ，辯稱：伊有偷的案子伊都會承認，甲○、葉麗秋、寅○○失竊之財物確實不是
    伊所偷等語。經查如附表二所示之失竊財物均係被害人於睡覺時遭人竊走等情，
    業據被害人甲○、葉麗秋、寅○○等人證述明確（見併案警訊卷第十六至二十二
    頁），足見被害人甲○、葉麗秋、寅○○均未親眼目睹竊賊之面貌，而無法指認
    被告即為竊取其等財物之人，而被告既非當場被發現，又堅決否認犯罪，實難僅
    憑被害人指述財物被竊即率為不利於被告之認定，故此部分不能證明被告犯罪，
    此外復查無其他積極證據，足認被告確有如附表二所示之竊盜犯行，是此部分與
    起訴部分即無裁判上一罪之關係，且亦未經檢察官起訴，本院自無從併與審理，
    應退回由檢察官另行處理，附此敘明。
據上論斷，應依刑事訴訟法第三百六十九條第一項前段、第三百六十四條、第二百九
十九條第一項前段，刑法第三百二十條第一項、第五十六條、第四十七條，罰金罰鍰
提高標準條例第一條前段，竊盜犯贓物犯保安處分條例第三條、第四條、第五條第一
項前段，判決如主文。
本案經檢察官邱雲昌到庭執行職務。
中      華      民      國    九十二    年      五      月     十四     日
                              審判長法官  吳  鴻  章
                                    法官  林  慶  煙
                                    法官  張  健  河
右為正本證明與原本無異。
本件不得上訴
                                  書記官  陳  有  信
中      華      民      國    九十二    年      五      月     十四     日
附錄本案判決論罪科刑法律條文：
刑法第三百二十條第一項：
意圖為自己或第三人不法之所有，而竊取他人之動產者，為竊盜罪，處五年以下有期
徒刑、拘役或五百元以下罰金。
附表一：
┌──┬────┬───────┬───┬────┬───────┬───┐
│編號│犯罪時間│犯  罪  地  點│被害人│犯罪方式│竊  得  財  物│備  註│
├──┼────┼───────┼───┼────┼───────┼───┤
│一  │九十一年│馬偕紀念醫院臺│戊○○│乘被害人│諾基亞８２５０│      │
│    │三月二日│東分院５３２病│      │不注意時│（原判決誤植為│      │
│    │凌晨六時│房Ｂ床        │      │侵入竊盜│８２１０）型行│      │
│    │三十分  │              │      │        │動電話一支    │      │
├──┼────┼───────┼───┼────┼───────┼───┤
│二  │九十一年│臺北馬偕紀念醫│丙○○│同右    │諾基亞８２１０│臺灣臺│
│    │四月六日│院十三樓１３６│      │        │型行動電話一支│北地方│
│    │上午七時│８室病房Ａ床  │      │        │              │法院以│
│    │四十分  │              │      │        │              │同一案│
│    │        │              │      │        │              │件重覆│
│    │        │              │      │        │              │繫屬判│
│    │        │              │      │        │              │決公訴│
│    │        │              ││        │              │不受理│
│    │        │              │      │        │              │後，由│
│    │        │              │      │        │              │原審法│
│    │        │              │      │        │              │院依競│
│    │        │              │      │        │              │合管轄│
│    │        │              │      │        │              │規定，│
│    │        │              │      │        │              │併予審│
│    │        │              │      │        │              │判    │
├──┼────┼───────┼───┼────┼───────┼───┤
│三  │九十一年│嘉義基督教醫院│辰○○│同右    │摩托羅拉Ｖ３６│臺灣臺│
│    │二月三日│小兒科病房    │      │        │８８型行動電話│中地方│
│    │凌晨    │              │      │        │一支          │法院檢│
│    │        │              │      │        │              │察署九│
│    │        │              │      ││              │十一年│
│    │        │              │      │        │              │度偵字│
│    │        │              │      │        │              │第二０│
│    │        │              │      │        │              │一七三│
│    │        │              │      │        │              │號函請│
│    │        │              │      │        │              │併案審│
│    │        │              │      │        │              │理    │
├──┼────┼───────┼───┼────┼───────┼───┤
│四  │同右    │同右          │許嘉銓│同右    │易立信Ｔ２８型│同右  │
│    │        │              │      │        │行動電話一支  │      │
├──┼────┼───────┼───┼────┼───────┼───┤
│五  │九十一年│同右醫院病房  │子○○│同右    │幻象黑色行動電│同右  │
│    │二月十一│              │      │        │話一支        │      │
│    │日凌晨六│              │      │        │      │      │
│    │時      │              │      │        │              │      │
├──┼────┼───────┼───┼────┼───────┼───┤
│六  │九十一年│同右醫院泌尿科│壬○○│同右    │黑色皮包一只，│同右  │
│    │二月二十│病房          │      │        │內有ＯＴ７０１│      │
│    │五日凌晨│              │      │        │型行動電話一支│      │
│    │五時    │              │      │        │、健保卡一張、│      │
│    │        │              │      │        │現金新臺幣二萬│      │
│    │        │              │      │        │一千元        │      │
├──┼────┼───────┼───┼────┼───────┼───┤
│七  │九十一年│同右醫院八樓骨│卯○○│同右    │國際牌藍天使型│同右  │
│    │三月九日│科病房        │      │        │、諾基亞８２１│      │
│    │凌晨    │              │      │        │０型行動電話各│      │
│    │        │              │      │        │一支          │    │
├──┼────┼───────┼───┼────┼───────┼───┤
│八  │九十一年│同右醫院七樓神│丁○○│同右    │摩托羅拉ＬＦＩ│同右  │
│    │三月九日│經外科病房    │      │        │２０００型行動│      │
│    │凌晨四時│              │      │        │電話一支      │      │
│    │三十分許│              │      │        │              │      │
├──┼────┼───────┼───┼────┼───────┼───┤
│九  │九十一年│同右醫院小兒科│丑○○│同右    │摩托羅拉Ｖ３６│同右  │
│    │四月三日│８１８病房    │      │        │８８型行動電話│      │
│    │凌晨    │              │      │        │一支          │      │
├──┼────┼───────┼───┼────┼───────┼───┤
│十  │九十一年│同右醫院病房  │癸○○│同右    │易利信Ｔ１８型│同右  │
│    │三月八日│              │      │        │行動電話一支  │      │
│    │下午三時│              │      │        │              │      │
│    │許（檢察│              │      │        │              │      │
│    │官上訴書│              │      │        │              │      │
│    │誤植為凌│              │      │        │              │      │
│    │晨）    │              │      │        │              │      │
├──┼────┼───────┼───┼────┼───────┼───┤
│十一│九十一年│同右醫院八樓小│己○○│同右    │西門子３５１８│同右  │
│    │四月三日│兒科病房      │      │        │Ｉ型行動電話一│      │
│    │凌晨    │              │      │        │支            │      │
├──┼────┼───────┼───┼────┼───────┼───┤
│十二│九十一年│同右醫院六樓病│庚○○│同右    │摩托羅拉Ｖ８０│同右  │
│    │四月十六│房            │      │        │８８型行動電話│      │
│    │日凌晨  │              │      │        │一支          │      │
└──┴────┴───────┴───┴────┴───────┴───┘
附表二：
┌──┬────┬───────┬───┬────┬───────┬───┐
│編號│犯罪時間│犯  罪  地  點│被害人│犯罪方式│竊  得  財  物│備  註│
├──┼────┼───────┼───┼────┼───────┼───┤
│一  │九十一年│嘉義基督教醫院│甲  ○│乘被害人│咖啡色皮包一個│臺灣臺│
│    │三月七日│九樓外科病房  │      │不注意時│，內有大陸身分│中地方│
│    │凌晨三時│              │      │侵入竊盜│證一張、旅行簽│法院檢│
│    │        │              │      │        │證一本，提款卡│察署九│
│    │        │              │      │        │二張、存摺二本│十一年│
│    │        │              │      │        │、現金新臺幣三│度偵字│
│    │        │              │      │        │千元及港幣二百│第二０│
│    │        │              │      │        │元            │一七三│
│    │        │              │      │        │              │號函請│
│    │        │              │      │        │              │併案審│
│    │      │              │      │        │              │理    │
├──┼────┼───────┼───┼────┼───────┼───┤
│二  │九十一年│同右醫院８Ａ０│巳○○│同右    │身分證、駕照、│同右  │
│    │三月十二│８病房        │      │        │行照各一張、郵│      │
│    │日凌晨五│              │      │        │局存摺一本、現│      │
│    │時      │              │      │        │金新臺幣三千元│      │
├──┼────┼───────┼───┼────┼───────┼───┤
│三  │九十一年│同右醫院８Ａ１│寅○○│同右    │皮夾一個，內有│同右  │
│    │三月十二│１病房        │      │        │身分證、駕照、│      │
│    │日凌晨  │              │      │        │行照、中國信託│      │
│    │        │              │      │        │提款卡、富邦銀│      │
│    │        │              │      │        │行提款卡、三立│      │
│    │        │              │      │        │電視公司員工證│      │
│    │        │            │      │        │各一張、現金新│      │
│    │        │              │      │        │臺幣九百八十元│      │
└──┴────┴───────┴───┴────┴───────┴───┘


司法院資訊處製作；財團法人民間司法改革基金會備份。
